



JRAN

Ingénieur DevOps

Contact Marion LAMBLIN

marion.lamblin@davidson.fr

06 75 03 16 31

Surfant sur la vague DevOps depuis 3 ans, j'ai baigné dans le monde de l'automatisation et du système dans un contexte on premise chez Davidson.

Avec comme leitmotiv en tête : organiser le flux de travail pour optimiser le temps de production

Aujourd'hui friand, curieux et à l'affut de sujets innovants pour embrasser les technologies des grands acteurs du cloud, j'ai pour dessein d'appliquer mon leitmotiv dans le cloud et élargir mon champ de vision du DevOps pour sortir du cocon on premise.

COMPÉTENCES

Système	UbuntuVmWare	DebianVsphere
	• ESXi •••••	• Fedora ••••
DevOps tools & Containers	Docker	Helm Charts • • • • • • • • • • • • • • • • •
	OpenShift	• Sonar ••••
	Kubernetes	• Git ••••
	Gitlab CICD O	 Docker-compose
	Capistrano	AnsibleOneOneOneOneOneOneOneOneOneOneOneOneOneOneOneOneOneOneOneOneOneOneOneOneOneOneOneOneOneOneOneOneOneOneOneOneOneOneOneOneOneOneOneOneOneOneOneOneOneOneOneOneOneOneOneOneOneOneOneOneOneOneOneOneOneOneOneOneOneOneOneOneOneOneOneOneOneOneOneOneOneOneOneOneOneOneOneOneOneOneOneOneOneOneOneOneOneOneOneOneOneOneOneOneOneOneOneOneOneOneOneOneOneOneOneOneOneOneOneOneOneOneOneOneOneOneOneOneOneOneOneOneOneOneOneOneOneOneOneOneOneOneOneOneOneOneOneOneOneOneOneOneOneOneOneOneOneOneOneOneOneOneOneOneOneOneOneOneOne
	Stackrox	 OKD (Openshift comunity
	Buildah	distribution) ••••
	• skopeo ••••	• Podman ••••
	• terraform ••••	• Kaniko ••••
		• Fluxcd ••••
Cloud	• Scaleway • • • • • • • • • • • • • • • • • • •	• AWS ••••
Supervision	Grafana	Prometheus • • • • • • • • • • • • • • • • •
	AlertmanagerkibanaWilliamWilliamWilliamWilliamWilliamWilliamWilliamWilliamWilliamWilliamWilliamWilliamWilliamWilliamWilliamWilliamWilliamWilliamWilliamWilliamWilliamWilliamWilliamWilliamWilliamWilliamWilliamWilliamWilliamWilliamWilliamWilliamWilliamWilliamWilliamWilliamWilliamWilliamWilliamWilliamWilliamWilliamWilliamWilliamWilliamWilliamWilliamWilliamWilliamWilliamWilliamWilliamWilliamWilliamWilliamWilliamWilliamWilliamWilliamWilliamWilliamWilliamWilliamWilliamWilliamWilliamWilliamWilliamWilliamWilliamWilliamWilliamWilliamWilliamWilliamWilliamWilliamWilliamWilliamWilliamWilliamWilliamWilliamWilliamWilliamWilliamWilliamWilliamWilliamWilliamWilliamWilliamWilliamWilliamWilliamWilliamWilliamWilliamWilliamWilliamWilliamWilliamWilliamWilliamWilliamWilliamWilliamWilliamWilliamWilliamWilliamWilliamWilliamWilliamWilliamWilliamWilliamWilliamWilliamWilliamWilliamWilliamWilliamWilliamWilliamWi	• elasticsearch ••••
Scripting/Développement	• Bash ••••	• Python ••••
Base De Données	MySQL	PostgreSQL
	MongoDB	MariaDB
Gestion données & Backup	Rook CephGlusterFS	Kasten by Veem
Sécurité	Owasp Zap Clair Output Description:	Anchore
Langues	Anglais	• Français ••••









marion.lamblin@davidson.fr

06 75 03 16 31



EXPÉRIENCE

DAVIDSON CONSULTING

Paris (France)

Depuis Septembre 2021 CDI



Ingénieur DevOps

Contexte

Ingénieur DevOps en interne au seins de la DSI de Davidson Consulting.

La DSI de Davidson Consulting gère 40 outils internes, allant du site web de la boite à des API de gestion des congés, note de frais ainsi que l'outil de Customer Relationship Management. A cet effet, j'ai travaillé dans l'exploitation de l'infrastructure de la boites, la gestion et la maintenance des outils.

Sur la partie DevOps, j'ai mis en place la CICD automatisée de chaque outils dans le cadre de l'amélioration de la performance et la productivité des équipes Dev,Ops et sécurité dans leur quotidien.

Via les différents besoins et contrainte de la boite, faire constamment évoluer les outils en places, POC sur des sujets diverses On premise.

Réalisation de document d'architectures et présentations régulières aux parties prenantes concernées

Actions

- Faire évoluer une plateforme collaborative de livraison continue basée sur La plateforme Redhat Openshift
- Accompagner les pôles Web, Datascience, Infrastucture et réseaux dans leur transformation culturelle DevOps
- Design et réalisation technique de chaines d'intégrations et de déploiements continues
- Maintenir le Parc applicatif interne de Davidson (site web, outils de gestion de congé, Note de frais, CRM, etc..)
- Mettre en place un système de monitoring adapté à la stack technique déployé (prométheus, grafana, alertmanager)
- Maintenir l'ensemble des VM hébergeants la plateforme Openshift déployées sur OVH. (exploitation avec Vsphere)

Résultats

- 3 plateformes Openshift par environnement (production, développement et test) en haute
- Accélération de vitesses de delivry de la DSI
- Haute automatisation et industrialisation (Test automatisé, infra as code avec helms charts)

Environnement technique

Openshift, Kubernetes, Docker, Gitlab & Gitlab Ci, Vsphere, Cloud privée avec OVH, Helm V3, Gitlab, Bash scripting, magento 2, php, rust, wordpress, strapi, drupal, mysql, postgresql, mongodb, mariadb

ACTION CONTRE LA FAIM

Projet au forfait

De Mai 2022 à juin 2022













marion.lamblin@davidson.fr

06 75 03 16 31

Contexte

Action contre la faim a émis le besoin de créer une plateforme de don dans laquelle il est possible d'aider des pays et région qui subissent des situations d'urgence. Elle s'adresse aux entreprises qui veulent agir en soutien de ceux ci.

c'est une plateforme de mobilisation de collaborateurs en cas d'urgence : https://partenariat.actioncontrelafaim.org/login

L'objectif était à la fois de servir une cause noble mais aussi de déployer une application avec des technos innovantes (API en rust)

Dans ce contexte, j'ai mis en place la CICD de la plateforme partenariat, le système de backups. Le déploiement des environnements de préproduction et production sur une architecture hybride (Openshift self hosted sur OVH et On Premise)

Actions

- Déploiement du site web partenariat d'ACF
- Design et réalisation technique de la CICD GItlab CI, build & deploy auto sur VM

Résultats

- déploiement et industrialisation d'une architecture innovante (API en RUST en mode microservice)
- Empreinte RAM faible et haute performance API sur une infrastructure à petit dimensionnement
- Architecture résiliente (kubernetes multinode) et environnement de production/préproduction cloisonné
- Industrialisation des outils d'analyses de sécurité et de performance (test octoperf automatisé, test d'intégration newman)

Environnement technique

Rust, React, postgresql, ansible, Gitlab & Gitlab CI, Sonarqube

DAVIDSON CONSULTING POUR ALTITUDE INFRA

De Mars 2022 à avril 2022



Auditeur

Contexte

Avec l'arrivée de projets et de nouveaux membres dans les équipes d'Altitude Infra, celle-ci souhaitait améliorer ses processus de développement et de déploiement.

L'objectif était de déterminer les pratiques DevOps à mettre en place pour l'évolution de ses processus ainsi que répondre à une problématique de déploiement sur un environnement de recette.

C'est dans ce contexte que Davidson a été missionné pour effectuer un audit des processus DevOps dont j'étais l'auditeur

Actions

- Livrable et préconisation de synthèse en ppt avec :
 - Architecture
 - État actuelle de l'infrastructure et des problématiques sous-jacente
- Livrable sous forme word et pdf des Préconisation technologiques (Outils, automatisation, Conteneurisation, design des pipelines...)
- Livrable sous forme word et pdf Préconisation sur la méthodologie et la culture (Pratiques DevOps : code review, DevSecOps, Maturité automatisation, testing, KPI...)
- Roadmap d'intégration des préconisations sous forme ppt
- Restitution orale des préconisations et de l'audit devant l'équipe dev et exploitation d'Altitude









marion.lamblin@davidson.fr

06 75 03 16 31

FED

De Octobre 2021 à novembre 2021



Projet au forfait

Contexte

Le Groupe FED se veut porteur de simplification du recrutement. A cet effet, un projet data visant à crée un outil de recrutement a vu le jour.

Il s'agit d'un outil basé sur un ensemble de modèle ayant pour but de faire un premier trie de CV envoyé à la FED enfin de soulager les équipe RH dans leurs rôles de trie de profil. Dans ce contexte, j'ai fait une étude finops afin de trouver la solution cloud la plus adapté en fonction des performances de l'outil et du besoin de la FED, j'ai déployé l'outil sur la plateforme Kubernetes de GCP et mis en place des outils de mesures de qualité dans la CICD du cycle de vie de l'application.

Actions

- Déploiement d'une application Data sur GCP via GKE
- Design et réalisation technique de la CICD Gltlab CI, build & deploy auto sur GKE

Résultats

- déploiement d'un outil sur une architecture adaptée (étude finops de l'architecture cloud adéquat)
- affinage des CV entrant chez la FED

Environnement technique

Buildah, GCP, Google kubernetes engine, Google Container registry, Gitlab

DAVIDSON CONSULTING

Depuis Juin 2022



Formateur

Contexte

J'ai animé une formation d'initiation au DevOps et docker de façon régulière aux consultants, ingénieurs d'affaire et managers de différentes agences de Davidson.

Les objectifs étaient les suivants :

- Connaitre les principes fondamentaux du DevOps
- Comment est-il défini et appliqué dans la DSI davidson
- Connaitre la notion de CICD
- les différents outils implémentés dans la DSI => Les mots clefs à retenir du DevOps
- Aller plus loin avec le DevSecOps

Actions

- Vulgarisation du DevOps pour tout profil (métier et tech)
- mise en place de lab pour s'initier à docker
- mise en place de lab pour mettre en place gtilab et gitlab runner afin d'avoir une CI light

DAVIDSON CONSULTING

Paris (France)

De Septembre 2020 à août 2021

Contrat de professionnalisation



Alternance DevOps

Contexte

Dans le cadre des contraintes ISO 27001 au sein de la DSI de davidson Consulting, des besoins d'outillage et d'industrialisation intervenant dans la mesure de la qualité de code et de la sécurité des outils internes ont été mis émis.

A cet effet, j'ai été amené dans le cadre de mon alternance à concevoir et implémenter différentes CICD par projet intervenant dans cette démarche.

Cela va de pair avec la plateforme de livraison continue en place









marion.lamblin@davidson.fr

06 75 03 16 31

Actions

- Déploiement et gestion de self manage Sonarqube
 POC et présentation aux équipes de developpement
- Déploiement et mise en place de pestest automatisés via OWASP Zap Scan light lors de déploiement continue Scan actif de façon hebdomadaire avec notification automatique des équipes sécurités en cas de vulnérabilités critiques
- Déploiement et mise en place d'outil d'analyse de CVE de docker (Anchore, Stackrox et Clair
- Mise en place et gestion de RBAC spécifiques sur Openshift en fonction des droits du profil se connectant sur la plateforme

Résultats

- mesures de qualité de code plus affiné
- Industrialisation d'analyse de sécurité et implication de l'équipe sécu dans le cycle de vie des application de Davidson améliorée
- système d'alerting plus affiné via l'ajout de nouvelle métrique de sécurité

Environnement technique

Owasp Zap , Sonarqube , Anchore , Clair , Dependabot , Gitlab & Gitlab ci , Openshift , OKD

FORMATION

RED HAT

Juillet 2022

Red Hat Openshift Administration II

Cette formation apprend à configurer des instances de Red Hat OpenShift Container Platform, à les gérer et faire de la gestion d'incident sur celles-ci.

- · Résolution des problèmes de déploiement d'applications
- \cdot Configuration de l'isolation du réseau entre les services et les applications à l'aide de politiques réseau
- \cdot Limitation de l'utilisation des ressources de calcul par les applications ayant des limites et des quotas de ressources
- · Installation d'opérateurs Kubernetes à l'aide de la console web

ISEN LILLE (INSTITUT SUPÉRIEUR DE L'ELECTRONIQUE ET DU NUMÉRIQUE)

Diplôme d'ingénieur Master

Master d'ingénierie informatique. Avec une spécialisation en internet des objets, systèmes et réseaux télécomunications numériques.

Septembre 2016 à août 2021

ÉCOLE MILITAIRE DES PUPILLES DE L'AIR

BAC S

Baccalauréat Général Scientifique

Septembre 2013 à août 2016



🔀 CENTRES D'INTÉRÊT

SPORT

- escalade
- dance hip hop









06 75 03 16 31 Contact Marion LAMBLIN marion.lamblin@davidson.fr

• RPG Open world **JEUX VIDÉO**

• Stratégie

Piano **MUSIQUE**



